【裁判字號】    89,毒抗,210
【裁判日期】    890310
【裁判案由】    毒品危害防制條例
【裁判全文】
臺灣高等法院刑事裁定                  八十九年度毒抗字第二一號
    抗  告  人
    即  被  告      甲○○
右抗告人即被告因毒品危害防制條例案件，不服台灣台北地方法院中華民國八十九年
元月二十一日裁定（八十九年度毒聲字第一七八號），提起抗告，本院裁定如左：
    主  文
抗告駁回。
    理  由
一、本件抗告意旨略以：抗告人涉違反前雖曾因吸食安非他命，但於接受觀察、勒戒
    後，已痛改前非，自民國（下同）八十七年十月二十八日迄今，均未曾再吸用安
    非他命，另其於被查獲前曾有服用感冒藥及處於曾有人吸用安非他命之狹小密閉
    空間云云。
二、聲請意旨略以：被告甲○○前因施用毒品案件，經原裁定法院以八十七年毒聲字
    第一一三三號裁定送觀察、勒戒後，認無繼續施用之傾向，業經台灣台北地方法
    院檢察署於八十七年十月二十八日以八十七偵字第二一二四五號不起訴處分確定
    。惟查被告又於八十八年十一月十六日上午九時五十分許為警查獲採尿前九十六
    小時以內，在不詳處所施用第二級毒品安非他命，於同年十一月十六日經台北市
    政府警察局信義分局通知到台北市○○路○段十七號接受採尿檢驗而查獲上情，
    並有台灣檢驗科技股份有限公司所出具之尿液檢驗報告書附卷可稽。其再犯毒品
    危害防制法第十條之罪，爰依毒品危害防制條例第二十條第三項前段及觀察勒戒
    處分執行條例第三條第一項規定，聲請裁定將被告送觀察勒戒處所留置及觀察、
    勒戒等語。
三、經查：本件被告雖矢口否認有前開施用第二級毒品之犯行，辯稱：其有服用感冒
    藥及於狹小密閉空間內吸入二手安非他命云云。然查，被告於前揭時地為警查獲
    時所採集之尿液經委請台灣科技檢驗股份有限公司以ＥＩＡ酵素免疫分析法初步
    檢驗及ＧＣ／ＭＳ氣相層析質譜儀法確認，鑑驗結果其尿液均呈安非他命陽性反
    應，有該局八十八年十一月二十五日濫用藥物尿液檢驗報告書乙紙附卷可稽。而
    以氣相層析質譜儀之方法作藥物及其代謝產物之定性及定量分析檢驗者，幾乎不
    會有偽陽性反應產生，亦即如尿液中未含有煙毒之反應者，即不可能產生因藥物
    所引起之偽陽性反應，亦有行政院國軍退除役官兵輔導委員會榮民總醫院八十三
    年四月七日（八三）北總內字第○三○三九號函可按，是被告之尿液以氣相層析
    質譜儀之方法檢驗，既呈安非他命反應，顯已排除被告因服用藥物導致呈毒品偽
    陽性反應之可能，益見被告必曾施用毒品。又按諸安非他命存於人體內之時間，
    固因吸食或施用量之多寡、個人體質、年齡之不同而有差異，惟一般而言，最長
    可能不會超過四日 (即九十六小時），有行政院衛生署藥物食品檢驗局八十一年
    二月八日（８１）藥檢壹字第○○一一五六號函為憑，是被告既係於八十八年十
    一月十六日上午九時五十分（原裁定法院因沿用其他案件之例稿，誤載為九月二
    十二日十三時十五分，應予更正）許為警採尿送驗，而其尿液經鑑定既有安非他
    命陽性反應，分別有該警訊筆錄、上開尿液檢驗報告書附卷可稽，則被告於八十
    八年十一月十六日上午九時五十分許往前回溯九十六小時內之某日時，應有施用
    毒品安非他命一次之犯行，其所辯未曾施用安非他命，可能係服用感冒藥造成偽
    陽性反應云云，顯為卸責之詞，無足採信。又被告辯稱吸到安非他命之「二手煙
    」云云；但查依法務部調查局八十三年發技一字第一九六０號函載稱：吸入安非
    他命之「二手煙」，在文獻上雖尚無能否由尿液中檢驗出安非他命反應之研究報
    告，然按該局檢驗安非他命經驗研判，若非長時間與吸毒者直接相向且存心大量
    吸入吸毒者所呼出之煙氣，以二手煙中可能存在之低劑量安非他命，應不致在尿
    液中檢驗出安非他命反應等語。故被告上揭辯解，應係飾卸之詞，亦不足採信。
    其確有施用毒品犯行，洵堪認定，聲請人聲請將被告送勒戒處所觀察、勒戒，經
    核屬實，應予准許，原裁定法院爰依毒品危害防治條例第二十條第三項前段、觀
    察勒戒處分執行條例第三條第一項，裁定被告應送勒戒處所觀察、勒戒，於法並
    無不合。抗告意旨，具狀任意指摘原裁定不當，請求予以撤銷，為無理由，應予
    駁回。
三、據上論斷，應依刑事訴訟法第四百十二條裁定如主文。
中     華     民     國    八十九   年      三        月       十       日
                            臺灣高等法院刑事第九庭
                                審判長法  官  李  文  成
                                      法  官  官  有  明
                                      法  官  周  盈  文
右正本證明與原本無異。
不得再抗告。
                              書記官  余  姿  慧
中     華     民     國    八十九   年      三        月      十四      日


司法院資訊處製作；財團法人民間司法改革基金會備份。
